臺灣屏東地方法院刑事判決　　　　　　　　96年度訴字第52號
公　訴　人　臺灣屏東地方法院檢察署檢察官
被　　　告　甲○○
上列被告因違反毒品危害防制條例案件，經檢察官提起公訴（9
5 年度毒偵字第1683號），被告於本院準備程序中就被訴事實為
有罪之陳述，經本院合議庭裁定由受命法官獨任依簡式審判程序
審理，判決如下：
    主  文
甲○○施用第一級毒品，累犯，處有期徒刑拾壹月；又施用第二
級毒品，累犯，處有期徒刑肆月。應執行有期徒刑壹年壹月。
    事　實
一、甲○○前因施用毒品案件，經本院裁定送觀察、勒戒後，認
    有繼續施用毒品之傾向，復經本院以89年度毒聲字第1223號
    裁定令入戒治處所施以強制戒治1 年，嗣戒治成績經評定為
　　合格，經裁定停止戒治交付保護管束，復因施用毒品而經本
  　院撤銷停止戒治，於90年1 月12日再度入戒治處所施以強制
    戒治，90年8 月19日強制戒治執行完畢。復於94年間，因違
    反毒品危害防制條例案件，經本院以93年度訴字第946 號判
    處有期徒刑10月，於95年2 月1 日縮短刑期執行完畢。詎仍
    不知悔改，於毒品案件強制戒治執行完畢釋放後5 年內，復
    基於施用第一級毒品海洛因之犯意，於95年8 月16日15時許
　　，在屏東市北勢頭墳墓空地內，以將海洛因置於注射針筒內
　　，注射於手臂之方式，施用第一級毒品海洛因1 次。又基於
　　施用第二級毒品甲基安非他命之犯意，於95年8 月19日某時
　　，在屏東市○○路某朋友住處，施用第二級毒品甲基安非他
　　命1 次。嗣為警於同年8 月20日，見甲○○行跡可疑，經警
　　詢問後，坦承有施用毒品而自首接受裁判，並同意採尿，經
　　送驗後，呈嗎啡陽性反應與甲基安非他命陽性反應。
三、案經屏東縣警察局屏東分局報告臺灣屏東地方法院檢察署檢
    察官偵查起訴。
    理  由
一、本案被告所犯違反毒品危害防制條例案件，並非法定刑為死
    刑、無期徒刑或最輕本刑3 年以上有期徒刑之罪，亦非高等
    法院管轄第一審之案件，而被告於本院準備程序中就被訴事
    實為有罪之陳述，本院合議庭乃裁定由受命法官獨任進行簡
    式審判程序。又簡式審判程序之證據調查，依刑事訴訟法第
    273 條之2 規定，不受同法第159 條第1 項審判外陳述排除
    之限制，再被告對於卷內之各項證據，亦不爭執證據能力，
    故卷內所列之各項證據，自得作為證據，先予敘明。
二、經查，上揭事實，業據被告於警詢、偵查中及本院審理時坦
    承不諱，且被告為警採尿送驗後呈甲基安非他命、可待因、
    嗎啡陽性反應，有臺灣檢驗科技股份有限公司濫用藥物尿液
    檢驗報告1 紙在卷可稽，足認被告之自白與事實相符，堪予
    採認。又被告前因施用毒品案件，經本院裁定送觀察、勒戒
    後，認有繼續施用毒品之傾向，復經本院以89年度毒聲字第
　　1223號裁定令入戒治處所施以強制戒治1 年，嗣戒治成績經
　　評定為合格，經裁定停止戒治交付保護管束，復因施用毒品
　　而經本院撤銷停止戒治，於90年1 月12日再度入戒治處所施
　　以強制戒治，90年8 月19日強制戒治執行完畢等情，有卷附
  　臺灣屏東地方法院檢察署全國刑案資料查註紀錄表、臺灣高
    等法院被告前案紀錄表可參，是本件被告於觀察、勒戒執行
　　完畢後5 年內施用第一級毒品，核與毒品危害防制條例第23
　　條第2 項規定相符，自應依法論科。
三、按海洛因、甲基安非他命分別係毒品危害防制條例第2 條第
    2 項第1 款、第2 款所定之第一級、第二級毒品，不得非法
    施用，是核被告所為，係犯毒品危害防制條例第10條第1 項
    、第2 項之施用第一級、第二級毒品罪。被告為施用毒品海
　　洛因及甲基安非他命而持有毒品之低度行為，則已為其施用
　　之高度行為所吸收，均不另論罪。被告上開所犯2 罪，犯意
  　各別，行為互異，應予分論併罰。又被告於94年間，因違反
    毒品危害防制條例案件，經本院以93年度訴字第946 號判處
    有期徒刑10月，於95年2 月1 日縮短刑期執行完畢等情，有
    臺灣高等法院被告前案紀錄表在卷可稽，其於上開有期徒刑
    執行完畢後，5 年內再犯本件有期徒刑以上之罪，為累犯，
    加重其刑。又被告係於95年8 月20日，被警詢攔檢盤查，經
　　詢問後，主動坦承有施用毒品而同意採尿送驗等情，有屏東
　　縣警察局屏東分局民生派出所報告書在卷可稽，核與被告於
　　本院審理時供述之情節相符，足見被告係於未發覺前主動坦
　　承犯行而接受裁判，符合刑法第62條自首之規定，減輕其刑
  　。被告既同有上開刑之加重及減輕事由，則依刑法第71條第
    1 項規定，先加後減之。爰審酌：(一)被告有違反麻醉藥品管
    理條例、肅清煙毒條例及毒品危害防制條例等前科，有臺灣
　　高等法院被告前案紀錄表在卷可稽，其素行不良；(二)被告有
  　毒品前科，經毒品戒斷之保安處分程序詳如前述，仍未能徹
　　底戒除毒癮，顯見其意志不堅，惟施用毒品係戕害自身健康
  　、尚未害及他人，且本次僅分別施用海洛因、甲基安非他命
　　各1 次，其所生危害尚非甚巨；(三)被告犯後坦承犯行，其犯
　　後態度良好等一切情狀，各量處如主文所示之刑，並定其應
　　執行刑。
據上論斷，應依刑事訴訟法第273 條之1 第1 項、第299 條第1
項前段，毒品危害防制條例第10條第1 項、第2 項、刑法第47條
第1 項、第62條、第51條第1 項第5 款，判決如主文。
本案經檢察官靳隆坤到庭執行職務
中　　華　　民　　國　　96　　年　　1 　　月　　31　　日
                  刑事第四庭    法  官  王炳人
以上正本證明與原本無異。
如不服本判決應於收受本判決送達後十日內向本院提出上訴書狀，
其未敘述上訴理由者，並得於提起上訴後十日內向本院補提理由
書狀（均須按他造當事人之人數附繕本）「切勿逕送上級法院」
中　　華　　民　　國　　96　　年　　2 　　月　　 1　　日
                                書記官  潘豐益
毒品危害防制條例第10條
施用第一級毒品者，處 6 月以上 5 年以下有期徒刑。
施用第二級毒品者，處 3 年以下有期徒刑。
